臺灣高雄地方法院刑事判決　　　　　　 93年度簡上字第881號
上　訴　人　臺灣高雄地方法院檢察署檢察官
被　　　告　壬○○　男　39歲（民國55年1月27日生）
上列上訴人因被告竊盜案件，不服本院高雄簡易庭93年度簡字第
5590號中華民國93年11月19日第1審判決（聲請簡易處刑案號：9
3年度速偵字第2000號），提起上訴並移送併案審理（93年度速
偵字第2169、2257號、93年度偵字第24485、24486、24700號）
，嗣因被告就被訴事實為有罪之陳述，經本院合議庭裁定適用簡
式審判程序審理，本院判決如下：
    主  文
原判決撤銷。
壬○○連續竊盜，處有期徒刑陸月，如易科罰金，以參佰元折算
壹日。扣案鑰匙貳支均沒收。
    事  實
一、壬○○為慢性精神分裂症患者，且有酒精依賴及吸入劑濫用
    等情形，平日對外界事務之知覺理會、判斷作用及自由決定
    意思之能力，均較普通人之平均程度顯然減退，為精神耗弱
    之人，竟基於意圖為自己不法所有之概括犯意，連續為下列
    行為：
(一)、於民國93年10月18日下午1時許，在高雄縣大寮鄉○○村○○路31號庚○○之住處門前，徒手竊取庚○○所有之金爐1
    個，得手後正欲離去之際，為庚○○發現，而報警當場查獲
    ，並扣得上開金爐1個。
(二)、於同年10月29日上午10時40分許，在高雄縣大寮鄉○○路88
    巷102號對面倉庫前，徒手竊取乙○○所有之喜宴用桌腳4支
    ，得手後，於同日上午10時五50分許，販賣予不知情之葉宗
    豪所開設之「保久資源回收場」，得款新臺幣80元。嗣於同
    日上午11時20分許，壬○○前往上址欲再度行竊時，尚未著
    手即為乙○○發現而報警查獲，經壬○○帶同警方至「保久
    資源回收場」取出上開喜宴用桌腳4支。
(三)、於同年11月3日下午5時許，進入高雄縣鳳山市○○○段「建
    國新城」社區乙1棟大樓內，徒手竊取該社區管理委員會所
    有掛在電梯旁之滅火器5支，得手後，先在該處休息，嗣於
    同日晚上8時15分許，為警在該處查獲，並扣得上開滅火器5
    支。
(四)、於同年11月13日下午1時25分許，進入前開「建國新城」社
    區125號大樓內，至8樓徒手竊取該社區管理委員會所有掛在
    電梯旁之滅火器4支，得手後，乘坐電梯搬運至1樓準備離去
    之際，為該社區管理員閻實華發現，而報警查獲，並扣得上
    開滅火器4支。
(五)、於同年11月14日上午8時許，在高雄縣鳳山市○○○路8號前
    ，以自備鑰匙1支發動引擎，竊取戊○○所有之車牌號碼OLV
    -529號重型機車1輛，得手後供己騎用。嗣於同年月17日上
    午6時15分許，騎乘該車行經高雄縣大寮鄉○○村○○路9號
    前時為警查獲，並扣得上開機車1輛及鑰匙1支。
(六)、於同年11月18日上午9時10分許，在高雄縣大寮鄉○○村○○路336號前，以其所拾得無主物並據為己有之鑰匙1支發動
    引擎，竊取楊怡真所有由辛○○使用中之車牌號碼SJA-779
    號輕型機車1輛，得手後供己騎用，嗣因油料用盡，將上開
    機車丟棄於前開「建國新城」社區145號大樓前。
(七)、於同日上午11時許，在高雄縣鳳山市○○路41巷2之2號前，
    以前開拾得之鑰匙1支發動引擎，竊取林黃鳳青所有之車牌
    號碼WBK-420號輕型機車1輛，得手後供己騎用，嗣於同日下
    午4時35分許，騎乘該車行經高雄縣大寮鄉○○鄉○○路15
    號前時，因行跡可疑為警欄檢查獲，扣得上開機車1輛及鑰
    匙1支，並帶同警方至前開「建國新城」社區145號大樓前，
    尋獲前所竊得之車牌號碼SJA-779號輕型機車1輛。
二、案經高雄縣警察局林園分局報告臺灣高雄地方法院檢察署檢
    察官偵查後聲請簡易判決處刑，及高雄縣警察局林園分局、
    鳳山分局報告該署檢察官移送併案審理。
    理  由
一、按本件被告壬○○所犯係死刑、無期徒刑、最輕本刑為3年
    以上有期徒刑以外之罪，其於本院審理中就前揭被訴事實為
    有罪之陳述，經本院告知簡式審判程序之旨，並聽取其與檢
    察官之意見後，本院認無不得或不宜改依簡式審判程序進行
    之情事，依刑事訴訟法第273條之1第1項規定，裁定本件進
    行簡式審判程序，合先敘明。
二、上開事實欄(一)至(七)部分等犯罪事實，均據被告於警詢、偵查
    及本院審理中坦承不諱，並分別有下列證據可證：
(一)、事實欄(一)部分：業經被害人庚○○於警詢中指述在卷，並有
    金爐1個扣案可證，及查獲照片2張附卷可稽。
(二)、事實欄(二)部分：業經告訴人乙○○於警詢中指述在卷，核與
    證人葉宗豪於警詢中之陳述相符，並有喜宴用桌腳4支扣案
    可證，及贓物保管領結1紙、查獲照片4張附卷可稽。
(三)、事實欄(三)部分：業經被害人之代理人「建國新城」社區管理
    委員會主任委員丁○○於警詢中指述在卷，並有滅火器5支
    扣案可證，及贓物領結1紙、照片4張附卷可稽。
(四)、事實欄(四)部分：業經被害人之代理人「建國新城」社區管理
    委員會副主任主委己○○於警詢中指述在卷，核與證人閻實
    華於警詢中之證述相符，並有滅火器4支扣案可證，及領結1
    紙、查獲照片3張附卷可稽。
(五)、事實欄(五)部分：業經告訴人戊○○於警詢中之指述在卷，並
    有車牌號碼OLV-529號重型機車1輛、作案工具鑰匙1支扣案
    可證，及贓物領據、高雄縣政府警察局車輛協尋電腦輸入單
    影本、車輛竊盜、車牌失竊資料個別查詢報表-查詢車輛認
    可資料、車輛車牌失竊作業-查獲車輛認可資料各1紙、查獲
    照片4張附卷可稽。
(六)、事實欄(六)、(七)部分：分別經被害人辛○○、被害人林黃鳳青
    之夫丙○○於警詢中指述在卷，並有車牌號碼SJA-779號、W
    BK-420號輕型機車各1輛、作案工具鑰匙1支扣案可證，及車
    牌號碼SJA-779號輕型機車之贓物領據、行車執照影本、車
    輛竊盜、車牌失竊資料個別查詢報表-查詢車輛認可資料、
    車牌號碼W BK-420號輕型機車之領據、高雄縣政府警察局車
    輛失竊證明單影本、車輛尋獲電腦輸入單影本、車輛竊盜、
    車牌失竊資料個別查詢報表-查詢車輛認可資料各1紙及查獲
    照片4張附卷可稽。
(七)、綜上足認，被告前揭自白與事實相符，應堪採為被告有罪之
    證據。本案事證明確，被告上開事實欄(一)至(七)部分連續竊盜
    犯行，堪以認定。
三、核被告上開事實欄(一)至(七)部分所為，均係犯刑法第320條第1
    項之竊盜罪。被告先後7次竊盜犯行，時間緊接，犯罪構成
    要件相同，顯係基於概括犯意反覆為之，應依連續犯之規定
    論以1罪，並依法加重其刑。又被告於本院審理中陳稱：曾
    因患有精神分裂症在慈惠醫院看診及住院，目前仍有幻聽之
    症狀等語，並請求鑑定行為時之精神狀態，經本院將被告送
    請財團法人臺灣省私立高雄仁愛之家附設慈惠醫院鑑定其行
    為時之精神狀態，該院鑑定結果認：被告在案發前即長期在
    精神科醫院接受治療，但仍偶有幻聽及妄想等精神症狀，就
    精神醫學而言，被告符合精神分裂症、酒精依賴及吸入劑濫
    用之診斷；就本案而言，被告坦承偷竊金爐、桌腳、滅火器
    及機車，並且能夠大略描述犯案過程，依被告所言，並參考
    相關病歷，被告犯案時行為並未全然受制於精神症狀而有相
    當之自主性，故評估其當時的精神狀態未達心神喪失程度，
    然考量被告為慢性精神分裂症患者，其認知能力已有受損，
    加以其對於偷機車過程的敘述與解釋，更可判斷其行為時之
    精神狀態亦非屬穩定正常，而已達精神耗弱程度等語，此有
    該院司法精神鑑定書1份在卷可憑。準此，被告於行為當時
    係處於精神耗弱之程度，堪以認定，應依刑法第19條第2項
    規定減輕其刑，並依法先加後減之。檢察官雖僅就上開事實
    欄(二)部分之犯罪事實聲請簡易判決處刑，惟上開事實欄(一)、
    (三)至(七)部分等犯罪事實，與已聲請簡易判決處刑之竊盜犯行
    間，有連續犯之裁判上一罪之關係，為聲請簡易判決處刑之
    效力所及，本院自應併予以審理。
四、被告犯罪事證既明，原審據以論罪科刑，固非無見，惟原審
    未及併案審酌被告上開事實欄(一)、(三)至(七)部分等竊盜犯行；
    且漏未審酌被告於行為時之精神狀態係處於精神耗弱之情形
    ，均有未洽，檢察官上訴意旨以原審未及審酌併案部分指摘
    原判決不當，為有理由，自應由本院將原判決撤銷改判。爰
    審酌被告前有多次竊盜前科，最後1次於86年間，因竊盜案
    件，經本院判處有期徒刑1年6月確定，甫於88年3月8日執行
    完畢（不構成累犯），此有臺灣高等法院被告全國前案紀錄
    表1份在卷可憑，竟仍不思正途，於短短1個月內，連續犯下
    7起竊盜案件，行竊他人所有之機車3輛、滅火器9支、喜宴
    用桌腳4支、金爐1個等財物，損及被害人之權益，行為殊不
    足取，惟念其患有精神分裂症，對外界事務之知覺理會、判
    斷作用及自由決定意思之能力，均較普通人之平均程度顯然
    減退，及犯後坦承犯行，態度良好等一切情狀，量處如主文
    所示之刑，併諭知易科罰金之折算標準。扣案鑰匙2支（自
    備鑰匙1支及被告拾獲無主物後據為己有之鑰匙1支），均係
    被告所有之物，且分別供行竊車牌號碼OLV-529號重型機車
    及車牌號碼SJA-779號、WBK-420號輕型機車所用之物，爰依
    刑法第38條第1項第2款規定，均予宣告沒收。
據上論斷，應依刑事訴訟法第455條之1第1項、第3項、第369條
第1項前段、第364條、第273條之1第1項、第299條第1項前段，
刑法第56條、第320條第1項、第19條第2項、第41條第1項、第38
條第1項第2款，罰金罰鍰提高標準條例第1條前段、第2條，判決
如主文。
本案經檢察官甲○○到庭執行職務。
中　　華　　民　　國　　94　　年　　4　　月　　7　　日
                  鳳山刑事第1庭 審判長法官  陳志銘
                                      法官  林芳華
                                      法官  王雅苑
以上正本證明與原本無異。
不得上訴。
　　　　　　　　　　　　　　　　　　書記官  林志衡
中　　華　　民　　國　　94　　年　　4　　月　　7　　日
中華民國刑法第320條第1項
意圖為自己或第3人不法之所有，而竊取他人之動產者，為竊盜
罪，處5年以下有期徒刑、拘役或500元以下罰金。
